【裁判字號】    98,抗,1089
【裁判日期】    981020
【裁判案由】    聲請定其應執行刑
【裁判全文】
臺灣高等法院刑事裁定                  98年度抗字第1089號
聲  請  人  臺灣高等法院檢察署檢察官
抗  告  人  甲○○
                    號
上列抗告人因聲請定其應執行刑案件，不服台灣新竹地方法院中
華民國九十八年八月十三日裁定（九十八年度聲字第八八一號）
，提起抗告，本院裁定如下：
    主  文
抗告駁回。
    理  由
一、抗告意旨略以：抗告人即受刑人甲○○聲請數罪併罰案件，
    其中施用毒品案件二件修正後一罪一罰，分別判刑，惟施用
    毒品有其成癮性，現行規定有欠公允，違反比例原則，懇請
    鈞長重新從輕來裁量本案云云。
二、按裁判確定前犯數罪者，併合處罰之，而數罪併罰，有二裁
    判以上者，依刑法第五十一條之規定，定其應執行之刑；又
    宣告多數有期徒刑，於各刑中之最長期以上，各刑合併之刑
    期以下定其刑期，但不得逾三十年，刑法第五十條、第五十
    一條第五款及第五十三條分別定有明文。次按法律上屬於自
    由裁量之事項，並非概無法律性之拘束；自由裁量係於法律
    一定之外部性界限內（以定執行刑言，即不得違反刑法第五
    十一條之規定）使法官具體選擇以為適當之處理，因此在裁
    量時，必須符合所適用之法規之目的；再者，亦須受法律秩
    序之理念所指導，此亦即所謂自由裁量之內部性界限。關於
    定應執行之刑，既屬自由裁量之範圍，其應受此項內部性界
    限之拘束，要屬當然。
三、經查：本件抗告人先後犯有如原裁定附表所示之施用毒品等
    六罪，經臺灣新竹地方法院、本院分別判處徒刑確定在案，
    臺灣新竹地方法院檢察署檢察官因而聲請原審法院定其應執
    行之刑，經原審法院審核認聲請為正當，並衡酌抗告人所犯
    各罪性質，依上揭法條規定，定其應執行刑有期徒刑二年六
    月，係在各刑中之最長期以上，各刑合併之刑期以下，即合
    於法律一定之外部性界限，復未逾自由裁量之內部性界線（
    編號四至六之罪曾定執行刑有期徒刑九月，已獲有減少有期
    徒刑一月之利益；本件定執行刑有期徒刑二年六月，亦獲有
    減少有期徒刑二月之利益），於法並無不合。至於受刑人所
    犯如原裁定附表編號一、二所示之毒品危害防制條例罪，其
    一罪一罰，是否有欠公允，違反比例原則等情，乃屬事實審
    法院量刑審酌之事項，尚非判決確定後定應執行刑法院所得
    調查審酌之事項，受刑人執此作為請求減輕應執行刑之理由
    ，容有誤會。是受刑人之抗告意旨指摘原裁定不當云云，並
    無理由，應予駁回。
據上論斷，應依刑事訴訟法第四百十二條，裁定如主文。
中    華    民    國    98    年    10    月    20    日
                  刑事第十七庭  審判長法  官  趙功恆
                                      法  官  陳憲裕
                                      法  官  黃雅芬
以上正本證明與原本無異。
如不服本裁定，應於收受送達後五日內向本院提出抗告狀。
                                      書記官  鄭雅云
中    華    民    國    98    年    10    月    20    日


司法院資訊處製作；財團法人民間司法改革基金會備份。
